臺灣臺中地方法院刑事判決　　　　　　　　　　　九十一年度中簡上字第二八九號
　　上　訴　人　臺灣臺中地方法院檢察署檢察官
　　被　　　告　丙○○
右上訴人因被告傷害案件，不服本院臺中簡易庭九十一年度中簡字第六六八號中華民
國九十一年四月廿四日第一審簡易判決（聲請簡易判決處刑書案號：臺灣臺中地方法
院檢察署九十年度偵字第一五一六八號），提起上訴，本院管轄之第二審合議庭判決
如左：
    主  文
上訴駁回。
    事  實
一、丙○○因其父親林森所有之台中縣大里市○○路三八一號房屋出租予乙○○及其
    妹林美鳳，而因租金問題與乙○○存有糾紛。於民國（下同）九十年五月十八日
    上午九時許，丙○○前往台中縣大里市○○路三八一號乙○○租屋處，欲向乙○
    ○索討租金，惟與乙○○發生口角，丙○○即基於普通傷害之犯意，持木棍（未
    扣案，原判決引用檢察官聲請簡易判決處刑書誤載為鐵棍）毆打乙○○，致乙○
    ○受有右肩三Ｘ六公分、右髖三Ｘ六公分及頭頂四Ｘ四公分之挫傷、創傷、腫痛
    之傷害。
二、案經被害人乙○○訴請臺灣臺中地方法院檢察署檢察官偵查後聲請以簡易判決處
    刑。
    理  由
一、右揭事實，業據被告丙○○於警、偵訊及本院審理時均坦承不諱，核與告訴人乙
    ○○之指訴、證人即丙○○之兄林貞嵐於警訊之證述、及台中縣警察局霧峰分局
    仁化派出所警員丁勝斌於偵訊之證述情節大致相符，復有房屋租賃契約書影本一
    紙、天從診所之診斷證明書一件及乙○○受傷之照片八幀等附卷可稽，而證人即
    天從診所醫師甲○○亦到庭具結證稱：乙○○於九十年五月十八日之實際就診時
    間伊忘記了，而乙○○的傷如何造成的伊無法判斷，但徒手要造成這樣的傷較難
    ，而她就診時的傷應該即是如照片所示的傷勢，因為受傷部位與診斷證明書相符
    等語，是本件事證至臻明確，被告犯行堪以認定。
二、核被告所為，係犯刑法第二百七十七條第一項之傷害罪。原審以被告罪證明確，
    同此事實認定，因而適用刑法第二百七十七條第一項、第四十一條第一項前段，
    罰金罰鍰提高標準條例第一條前段、第二條之規定，量處拘役五十日，並諭知如
    易科罰金以三百元折算一日，認事用法均無違誤，量刑亦屬妥適。告訴人聲請檢
察官上訴意旨陳稱原審量刑過輕云云，惟按刑法第二百七十七條第一項規定：「
    傷害人之身體或健康者，處三年以下有期徒刑、拘役或一千元以下罰金。」，是
    原審量刑係在法定刑之內，且量刑本屬法院就個案為裁量之職權，而本件原審綜
    合各情判處被告如上之刑期，難謂有何違法失當之處，是本件上訴人之上訴為無
    理由，應予駁回。
據上論斷，應依刑事訴訟法第四百五十五條之一第三項、第三百六十八條，判決如主
文。
中      華      民      國      九十一    年      十      月    十四    日
                                  臺灣臺中地方法院刑事第一庭
                                      審判長法  官  王國棟
                                            法  官  陳慧珊
                                            法  官  郭瑞祥
右正本證明與原本無異。
不得上訴。
                                            書記官
中    華    民    國      九十一      年       十      月     十五    日
附錄論罪科刑法條：
中華民國刑法第二百七十七條
 (普通傷害罪)
傷害人之身體或健康者，處三年以下有期徒刑、拘役或一千元以下罰金。
犯前項之罪因而致人於死者，處無期徒刑或七年以上有期徒刑；致重傷者
，處三年以上十年以下有期徒刑。
